Inventaris van de archieven van Nederlandse Vertegenwoordigingen in de Britse Gebiedsdelen in Afrika, Amerika, Azie en Europa, te Harare, te Nairobi, te Nassau, te Hongkong, te Aden, te Singapore en te Valetta (1953-1980)
Nationaal Archief, Den Haag
- Consulaat-Generaal Singapore te Singapore, 6.
  - Geheim archief, 6.2.
    - Staatkunde, landsverdediging, 9.
      - Staatkunde, 9.1
        - Binnenlandse staatkunde, 9.1.1
          - Stukken betreffende de algemene binnenlandse ontwikkelingen in Singapore., 1955-1964; 508-511; 4 pakken
            - 1955-1959, 508
            - 1959-1960, 509
            - 1961-1962, 510
            - 1963-1964, 511
          - Stukken betreffende de wijzigingen in het corps diplomatique in Singapore., 1955-1964; 512; 1 omslag
          - Stukken betreffende het opmaken van jaarrapporten over de algemene ontwikkelingen in Singapore., 1955-1964; 513-514; 1 pak en 1 omslag
            - 1955-1959, 513; pak
            - 1960-1964, 514
          - Stukken betreffende de ontwikkeling en de bestrijding van de criminaliteit in Singapore., 1956-1961; 515; 1 omslag
        - Buitenlandse betrekkingen, 9.1.2
          - Stukken betreffende de buitenlandse betrekkingen van Indonesië., 1954-1964; 516-524; 2 pakken en 7 omslagen
            - Borneo, 1960 - 1963, 516
            - Federatie van Maleisië, 1963 - 1964, 517
            - Nederland. 1956-1964, 518-519
              - Algemeen, 1957 - 1964, 518; pak
              - Kwestie Nederlands Nieuw-Guinea, 1956 - 1964, 519; pak
            - Singapore en Malaya, 1954 - 1958, 520
            - Sovjet-Unie, 1957 - 1962, 521
            - Verenigd Koninkrijk, 1957, 522
            - Verenigde Staten. 1956-1964, 523-524
              - Algemeen, 1958 - 1964, 523
              - Levering van wapens en landbouwproducten aan Indonesië, 1956 - 1958, 524
          - Stukken betreffende de processen in Indonesië tegen Jungschläger en andere Nederlanders., 1955-1957; 525-527; 3 pakken
            - 1955-1956, 525
            - 1956, 526
            - 1956-1957, 527
          - Stukken betreffende de ontwikkelingen in Aziatische landen., 1955-1964; 528-535; 3 pakken en 5 omslagen
            - Borneo, Brunei en Maleisië, 1962, 528; pak
            - China, 1958 - 1960, 529
            - Federatie van Malaya, later Maleisië, 1957 - 1964, 530
            - Indonesië. 1955-1964, 531-533
              - Algemeen, 1958 - 1960, 531; pak
              - Algemene ontwikkelingen en de betrekkingen met Singapore, 1956 - 1962, 532; pak
              - Berichten in de pers van Singapore over de ontwikkelingen in Indonesië, 1955 - 1964, 533
            - Noord-Borneo, 1962 - 1963, 534
            - Portugees Timor (Oost-Timor), 1959, 535
          - Stukken betreffende de vorming van de Federatie Maleisië., 1956-1964; 536-539; 2 pakken en 2 omslagen
            - Positie van Singapore bij de vorming van de Federatie Maleisië. 1956-1963, 536-537
              - 1956-1961, 536
              - 1963, 537
            - Ontwikkeling van de Federatie van Maleisië, 1962 - 1963, 538; pak
            - Oprichtingsconferentie op 7 juni te Manilla, 1963 - 1964, 539; pak
          - Stukken betreffende de buitenlandse betrekkingen van Singapore., 1958-1964; 540-543; 4 omslagen
            - Algemeen, 1958 - 1964, 540
            - Algerije, 1958, 541
            - China, 1960, 542
            - Nieuw-Zeeland, 1964, 543
          - Stukken betreffende de regeling van Nederland inzake de repatriëring van spijtoptanten uit Indonesië., 1960-1963; 544; 1 omslag
          - Stukken betreffende de ambassadeursconferentie voor Azië en Oceanië in Tokio op 8 en 9 maart., 1962; 545; 1 omslag
      - Landsverdediging, 9.2
        - Stukken betreffende militaire-aangelegenheden in Zuidoost-Azië., 1955-1964; 546; 1 omslag
        - Stukken betreffende de opbouw van de marine van de landen in Indochina., 1956; 547; 1 omslag
        - Stukken betreffende de opheffing van het United States Far East Command., 1956; 548; 1 omslag
        - Stukken betreffende de militaire activiteiten van Indonesië., 1956-1961; 549; 1 omslag
        - Stukken betreffende de verwijdering van Indonesische ex-infiltranten van Nieuw-Guinea., 1956-1962; 550; 1 omslag
        - Stukken betreffende de activiteiten van de marine van het Verenigd Koninkrijk in Zuidoost-Azië., 1956-1964; 551-552; 2 omslagen
          - Reorganisatie van de vloot en basis te Singapore van de marine van het Verenigd Koninkrijk, 1956 - 1958, 551
          - Bases van het Verenigd Koninkrijk in Zuidoost-Azië, 1956 - 1964, 552
        - Stukken betreffende de activiteiten van een Chinese communistische organisatie in Borneo., 1957-1960; 553; 1 omslag
- Consulaat / Consulaat-Generaal Malta te Valletta, 7.
  - Stukken betreffende de verheffing van het Nederlandse Consulaat op Malta tot een consulaat-generaal., 1953-1964; 554; 1 omslag
  - Stukken betreffende de verzorging van de oorlogsgraven van Nederlanders op Malta., 1955-1961; 555; 1 omslag
  - Stukken betreffende de onafhankelijkheid van Malta op 21 september 1964., 1956-1964; 556; 1 pak
  - Stukken betreffende de regeling inzake de werving van Maltese arbeidskrachten door Nederland., 1963-1964; 557; 1 omslag
  - Stukken betreffende de luchtvaartbetrekkingen van Nederland met Malta., 1964-1965; 558; 1 omslag
  - Stukken betreffende de handelsbetrekkingen van Nederland met Malta., 1965; 559; 1 omslag
  - Stukken betreffende de voortzetting van de visumovereenkomst tussen Nederland en Malta., 1965; 560; 1 omslag
  - Dossierinventaris van het archief van het Nederlands Consulaat, later Consulaat-Generaal op Malta over de jaren 1953 - 1965., 561; 1 stuk